# 软件企业审核动态

提问人：Ryan_q 时间：2022-02-18 09:52:16
@chenyiwei，陈版主，一实务问题请教：
目前IPO软件企业基本收入确认都采用终验法，其实我有点困惑，根据定义：满足以下三个条件之一的，属于某一时段内履行履约义务，相关收入应当在该履约义务履行的期间内确认。
1 、【客户在企业履约的同时即取得并消耗企业履约所带来的经济利益】
2 、【客户能够控制企业履约过程中在建的商品】
3 、【企业履约过程中所产出的商品具有不可替代用途，且该企业在整个合同期间内有权就累计至今已完成的履约部分收取款项】
软件企业不属于 1 、，但是对于 2 、例如，在帮助企业所在地开发信息技术系统，则在开发或改良的过程中，客户控制该系统，因此属于在某一时段内履行履约义务。
问：
1 、那么对于软件企业，特别是在企业驻场开发、改良系统的，本身企业就在该过程能控制该系统，是否应当确认为某一时段内履行履约义务呢？
2 、同时对于 3 、对于定制化的软件产品是不可替代的，是否只要证明客户预付款项自始至终都能收取合理成本+利润也能符合一段时间确认收入？
3 、那么现在实务中对于该类型企业都统一采用终验法的做法是基于什么考虑？
4 、对于【客户能够控制企业履约过程中在建的商品】、【企业履约过程中所产出的商品具有不可替代用途，且该企业在整个合同期间内有权就累计至今已完成的履约部分收取款项】感觉存在矛盾，例如：帮助客户建房子，分阶段收款，无法在整个合同期间内都有权就累计至今已完成的履约部分收取能够补偿其已发生和合理利润的款项，不满足某一段内履行履约义务，但是满足【客户能够控制企业履约过程中在建的商品】，是否也能满足某一段内履行履约义务？这两者是否存在矛盾？

回答人：chenyiwei
请参考财政部会计司发布的《收入准则应用案例——定制软件开发服务的收入确认》、证监会《监管规则适用指引——会计类第 2 号》之“2-2 客户能够控制企业履约过程中在建商品或服务的判断”。
仅仅在客户现场为其开发软件，但客户不具备对其已完成工作的后续利用能力的，或者合同约定的付款进度显著滞后于实际履约进度的，均不满足该条件。在新收入准则下，很多专业服务企业都会面临不再满足“一段时间内履约”条件的问题，只不过定制软件开发企业更明显而已。